【裁判字號】    99,抗,1207
【裁判日期】    991021
【裁判案由】    聲請定其應執行刑
【裁判全文】
臺灣高等法院刑事裁定                  99年度抗字第1207號
抗  告  人
即 受 刑人  甲○○
上列抗告人因聲請定其應執行刑案件，不服臺灣宜蘭地方法院中
華民國99年9月13日裁定（99年度聲字第541號），提起抗告，本
院裁定如下：
    主  文
抗告駁回。
    理  由
一、本件抗告意旨略以：刑法修正廢除連續犯之規定後，改採一
    罪一罰，惟實務上對犯施用毒品罪者有欠公允。如：有犯販
    賣毒品5 罪，量刑合計達有期徒刑75年，定應執行刑為有期
    徒刑18年6月者；有犯強盜6罪，量刑合計達有期徒刑33年，
    定應執行刑為6年6月者。而吸食毒品者，例如6 次吸食行為
    ，分別判刑1年2月，合併後定應執行卻成6至7年左右，二者
    間之待遇有天壤之別，其不公之處昭然若揭。且施用毒品者
    多具成癮性等，長期施用下所犯多次犯行，依現況之判決刑
    度較之販賣毒品行為亦不遑多讓，但其行為高低差距甚大，
    顯有違背比例原則，懇請法院賜予受刑人悔過向上之機會等
    語。
二、按判決確定前犯數罪者，應併合處罰之；又數罪併罰，宣告
    多數有期徒刑者，於各刑中之最長期以上，各刑合併之刑期
    以下，定其刑期，但不得逾30年；又數罪併罰有二裁判以上
    者，依第51條規定，定其應執行刑；以上各情，觀之刑法第
    50條、第53條、第51條第5 款之規定自明。次按法律上屬於
    自由裁量事項，尚非概無法律性之拘束，在法律上有其外部
    界限及內部界限。前者法律之具體規定，使法院得以具體選
    擇為適當裁判，此為自由裁量之外部界限。後者法院為自由
    裁量時，應考量法律之目的，法律秩序之理念所在，此為自
    由裁量之內部界限。法院為裁判時，兩者均不得有所踰越（
    最高法院92年度臺非字第187 號判決意旨參照）。又對於定
    應執行刑之案件，法院所為刑之酌定，本屬自由裁量事項，
    倘未逾法定裁量範圍（即各刑中之最長期以上、各刑合併之
    刑期以下之法定範圍內），即難謂其職權之行使有違誤。
三、本件抗告人甲○○前因犯如附表所示3 罪，分別經判處罪刑
    確定，並就附表編號1、2之罪定應執行有期徒刑8 年，有各
    該判決在卷可憑。原裁定依檢察官之聲請，以抗告人所犯3
    罪合於數罪併罰要件，而於上開各刑中最長期以上，合併之
    刑期以下，定應執行有期徒刑8年4月，核無不合，亦無違反
    比例原則可言。抗告意旨未能具體指出原裁定有何違法、不
    當情事，徒以前揭情詞置辯，難認為有理由，應予駁回。
四、據上論斷，應依刑事訴訟法第412條，裁定如主文。
中    華    民    國    99    年    10    月    21   日
                  刑事第二十三庭審判長法  官  童有德
                                      法  官  徐蘭萍
                                      法  官  劉方慈
以上正本證明與原本無異。
不得再抗告。
                                      書記官  李家敏
中    華    民    國    99    年    10    月    21   日

司法院資訊處製作；財團法人民間司法改革基金會備份。
